---
title: "分析記録"
author: "Rikiya Honda"
date: "`r Sys.Date()`"
output:   
  html_document: 
    toc: true
    toc_depth: 3
    toc_float: 
      collapsed: true
      smooth_scroll: true
    code_folding: 'hide'
    number_section: false
    theme: readable
    highlight: tango
    smart: true
    fig_width: 7
    fig_height: 6
    fig_caption: true
---

```{r setup, include=FALSE}
knitr::opts_chunk$set(message = FALSE,
                      warning = FALSE,
                      fig.height = 6,
                      fig.width = 8)
Sys.setenv(lang = "en")
```


# 準備

以下の通りにパッケージとデータセットを用意する。
すべてのコードは、[github](https://github.com/Ricky-s-a/business_analysis)に公開されています。

```{r}
# load library ------------------------------------------------------------

pacman::p_load("tidyverse", "janitor", "stringr", "lubridate", "patchwork", "modelr")


# import dataset --------------------------------------------------------

path_to_github <- "https://raw.githubusercontent.com/Ricky-s-a/business_analysis/main/data/ST2187_coursework_dataset_2022_23.csv"
df_raw <- read_csv(path_to_github)
```

# データセットの基本情報

このデータセットは、row:`r nrow(df)` x columns:`r ncol(df)`となっている。 

```{r}
# inspect the dataset -----------------------------------------------------
glimpse(df_raw)
```


## NAの数

すばらしいことに、postal codeにNAがあるだけで、そのほかにはまったくNAがない。

```{r}
# the number of na
lapply(df_raw, function(n){sum(is.na(n))})
```

# データクレンジング

+ コラムの名前を小文字にする
+ いくつかの変数の作成（order_date, ship_date, order_year, order_month, ship_year, gap_date, profit_ratio)

```{r}
# tidy dataset ------------------------------------------------------------

df_tidy <- df_raw %>% 
  clean_names()

# tidy
df <- df_tidy %>% 
  mutate(
    order_date = as.Date(order_date, format = "%m/%d/%Y"),
    ship_date = as.Date(ship_date, format = "%m/%d/%Y"),
    order_year = year(order_date), 
    order_month = month(order_date),
    ship_year = year(ship_date),
    ship_month = month(ship_date),
    split_tf = round(runif(nrow(df_tidy), min = 1, max = 5)),
    gap_date = as.numeric(difftime(ship_date, order_date, units = "days")),
    profit_ratio = profit/sales
  ) %>% 
  arrange(desc(order_date)) 

# show 
glimpse(df)
```

# 探索的データ分析

## 数値データの基本統計量

gap_date()（ship_date - order_date)で計算されている。
注目したいのは、salesの分布が非常に広いことである。上は、`r max(df$sales)`, 下は、`r min(df$sales)`となっていることから、高額な買い物をする顧客と少額決済をする顧客がいることがわかる。

$$
profit = sales - cost \\
quantity \times price - cost)
$$

であるため、分析の方向としては、どうしたらprofitを改善させることができるのかということを最終的な目標として設定したい。

discountに関しては内政変数であるため、その効果が実際にあったのかについての政策評価することもできるし、どうしたら利益率を改善できるのかについての政策提言もできるかもしれない。

```{r}
# summary of numeric data
df %>% 
    select(where(is.numeric)) %>% 
    select(!ends_with(c("year", "month", "id", "tf", "code"))) %>% 
  summary()
```

### 数値データのそれぞれのヒストグラム

done!

```{r}
# numeric variables
num_vars <- 
  df %>% 
  select(where(is.numeric)) %>% 
  select(!ends_with(c("year", "month", "id", "tf", "code"))) %>%
  colnames()

# define the function

# each 
results <- lapply(num_vars,
       FUN = function(n) {
         # print(
          ggplot(df, aes_string(n)) +
          geom_histogram()
         # )
       }
)

# name the list 
results <- `names<-`(results, num_vars)

# show 
results
```

### discountについて

数値データの中で唯一のコントロールできる変数だから、深ぼっていきたい。

#### discout histgram

全体の65％ぐらいが、20％未満の割引なんだな。
割引しすぎてるってのが、問題なのかも。

```{r}
df$discount %>% hist()
```

#### discount v.s. profit ratio

discout しすぎてネガティブになっているのは、渋くない？
特に割引率が高すぎるものは、profitがネガティブになっているものもある。
そういうものって何なんだろう？どのような財？
割引しないときは、どれくらいの利益率なのか？

もうすでにテーブルはデータから取り除いてしまって考えよう。

```{r}
df %>% 
  filter(sub_category != "Tables") %>% 
  ggplot(aes(discount, profit_ratio)) + 
  geom_ref_line(h = 0) +
  geom_jitter() +
  geom_smooth(method = "lm") 
```



## 日付データのレンジ

データのレンジは、2018年1月1日から2021年12月31日まで。

```{r}
# date range
df %>% 
  select(ends_with("date")) %>% 
  select(!gap_date) %>% 
  lapply(range)
```

## カテゴリカルデータの数

オーダー数とorder_idとの関係とは？これがはっきりしない。

総データのエントリー数が、row:`r nrow(df)`なのに対して、customer_idは、1500程度しかない。
もしかしたら、繰り返し買っている顧客（お得意様）とそうでない新規顧客が存在するのではないか。
それぞれに対して別々のアプローチをとることで、利益率を改善させることができるかもしれない。

世界中の国々ついて述べるのは労力をともなうため、上位5か国とか、マーケットごとでまとめたほうがいいかもしれない。productについても同じことが言えそう。

order_priorityは、実際に利益率改善に役に立っているのか。どかも分析もできそう。

```{r}
# check the number of unique categorical variables
df_tidy %>% 
  select(where(is.character)) %>% 
  lapply(unique) %>%
  lapply(length)
```

## 気になる変数とその関係

気になる変数を深堀していく。

### 月々のオーダーの数と出荷数

毎年11月、12月にかけてオーダー数が増えている。（？）
シーズンによって商品のオーダー数が増えているかの確かめをしたほうがいいかも。
これ、オーダー数だけじゃなくて、profit, quantity, salesに対してもやったほうがいいな。

```{r}
g1 <- 
  df %>%
  mutate(colour = if_else(order_month %in% c(11, 12), "red", "blue")) %>% 
  group_by(order_year, order_month) %>% 
  ggplot() + 
  aes(order_date, fill = colour) +
  geom_bar()

g1
```

#### 2018年の例

ざっと見た感じ、11月、12月に注文数が多くなっているのがわかる。

```{r}
df %>% 
  group_by(order_year, order_date) %>% 
  summarise(total = n()) %>% filter(order_year == 2018, total > 50) 
```

### オーダーを受けてから出荷するまでの日付に国ごとのばらつきはあるのか？

ない！

```{r}
# there must be some variations in the gap between the order date and the ship date.
# Q. how is the gap between the order date and the ship date?
df %>% 
  ggplot(aes(gap_date, region)) +
  geom_boxplot()
```

### 出荷費用に関しては、どのような国ごとのばらつきはあるのか？

```{r}
# there must be some variations in the shipping cost across countries.
# Q. how much is that? 
g_corporate <- df %>% 
  filter(segment == "Corporate") %>% 
  ggplot(aes(shipping_cost, market)) +
  geom_boxplot() +
  labs(title = "Corporate")

g_consumer <- df %>% 
  filter(segment == "Consumer") %>% 
  ggplot(aes(shipping_cost, market)) +
  geom_boxplot() + 
  labs(title = "Consumer")

g_home_office <- df %>% 
  filter(segment == "Home Office") %>% 
  ggplot(aes(shipping_cost, market)) +
  geom_boxplot() +
  labs(title = "Home Office")

g_corporate / g_consumer / g_home_office

```



### 年毎の利益と地域

```{r}
# basic info --------------------------------------------------------------

# the ration of regions in profit on the annual basis
df %>% 
  group_by(order_year, order_month, region) %>%
  summarise(sum_profit = sum(profit)) %>% 
  ggplot(aes(order_year, sum_profit, fill = region)) + 
  geom_col()
```

### 年ごとの利益　（要検討）

```{r}
# total profit by year
profit_by_year <- 
  df %>% group_by(order_year) %>% 
  summarise(annual_profit = sum(profit))

# profit ratio by year
df %>% 
  group_by(order_year, order_month, market) %>%
  summarise(sum_profit = sum(profit)) %>% 
  mutate(profit_ratio_by_year = sum_profit/filter(profit_by_year, order_year == order_year)[[2]]) %>% 
  arrange(order_year, desc(sum_profit)) 
```

### どのマーケットが一番儲かっているのか？

Especially the markets in APAc and EU are expanding.

```{r}
# Q. the most profitable market, product, category, sub_category, 
df %>% 
  group_by(order_year, market) %>% 
  summarise(profit = sum(profit)) %>% 
  arrange(order_year,desc(profit)) %>% 
  top_n(5, profit)
```

### どの国が特に利益を上げているのか？

The presence of China and India is growing.

```{r}
# Q. which country?
df %>% 
  filter(market %in% c("APAC", "EU")) %>% 
  group_by(order_year, country) %>% 
  summarise(market_profit = sum(profit)) %>% 
  arrange(order_year, desc(market_profit)) %>% 
  top_n(3, market_profit)
```

### インドと中国では特にどのsubcategoryが売れているのか？

technology, furniture, office suplliesで変らない。

```{r}
# which category is sold in those region? 
df %>% 
  filter(country %in% c("India", "China")) %>% 
  group_by(order_year, sub_category) %>% 
  summarise(profit_by_subcategory = sum(profit)) %>% 
  arrange(order_year, desc(profit_by_subcategory)) %>% 
  top_n(10, desc(profit_by_subcategory)) 
```



### 大手取引先はいるのか？

いるが、それぞれがバラバラ。もっとフォローアップを増やし、one-timeではなく、継続的な大手取引先を作るべき。

```{r}
df %>% 
  group_by(order_year, customer_id) %>% 
  summarise(profit_by_customer = sum(profit)) %>% 
  arrange(order_year, desc(profit_by_customer)) %>% 
  top_n(10, profit_by_customer) 
```

### 過去4年間でそれぞれの顧客が支配的な割合を占めているのか？

```{r}
ggplot(df, aes(x =))
```


### 大手取引先の属性情報は？

```{r}

# top10 customers customer's id for every year.
major_customers <- 
  df %>% 
  group_by(order_year, customer_id) %>% 
  summarise(profit_by_customer = sum(profit)) %>% 
  arrange(order_year, desc(profit_by_customer)) %>% 
  top_n(10, profit_by_customer) %>%
  ungroup() %>%  
  select(customer_id) %>% 
  unlist() %>% 
  unname()


df %>% 
  filter(customer_id %in% major_customers) %>%
  group_by(order_year, customer_id, sub_category) %>% 
  summarise(profit_by_subcategory = sum(profit)) %>% 
  arrange(order_year, desc(profit_by_subcategory)) %>% 
  top_n(1, profit_by_subcategory)
```

# 5ページの構成

## page1: Overview of the trends of quantities, order counts, sales, and profits（問題発見）

これはtabuleauでやったほうが早いかも。

売り上げは毎年上昇している。そして利益も上昇している。ここには問題はなさそう。
ただ、利益率は下がっているように見える。

```{r}
df_tem <- 
  df %>% 
  group_by(order_year) %>% 
  summarise(sales_year = sum(sales), shipping_cost_year = sum(shipping_cost), profit_year = sum(profit)) %>% 
  pivot_longer(cols = c(sales_year, shipping_cost_year, profit_year), names_to = "vars", values_to = "value") %>% 
  mutate(vars = factor(vars, levels = c("sales_year", "shipping_cost_year", "profit_year"))) 

g_pg1_1 <- 
  df_tem %>% 
  filter(vars == "sales_year") %>% 
  ggplot(aes(x = factor(order_year), y = value, group = vars), colour = "green") + 
  geom_point() +
  geom_line() +
  scale_y_continuous(labels = scales::label_number(accracy = 1))

g_pg1_2 <- 
  df_tem %>% 
  filter(vars %in% c("shipping_cost_year", "profit_year")) %>% 
  ggplot(aes(x = factor(order_year), y = value, colour = vars, group = vars)) +
  geom_point() +
  geom_line() +
  scale_y_continuous(labels = scales::label_number(accuracy = 1))

g_pg1_1 / g_pg1_2
```

### quantityの推移

3年で2倍程度になっている。目覚ましい成長。ってことは、qには問題がなさそう。

```{r}
df %>% 
  group_by(order_year) %>% 
  summarise(quantity_year = sum(quantity)) %>% 
  ggplot(aes(order_year, quantity_year)) +
  geom_point() +
  geom_line() +
  scale_y_continuous(labels = scales::number_format(accuracy = 1))

```

### 利益率の推移

言うほど利益率が上昇している感じでもないのかな。
0.110あたりで推移しているイメージ。
salesの値が上昇しているから、コストが上昇しているわけではないのか。あくまでも比例的にprofitはsalesに対して伸びているのか。
ってことは、規模の経済が働いていない可能性を示唆している。

利益率を改善するにはってのが、一つの課題ではあるな。

```{r}
g_pg1_3 <- 
  df %>% 
  group_by(order_year) %>% 
  summarise(profit_ratio_year = sum(profit)/sum(sales)) %>% 
  ggplot(aes(order_year, profit_ratio_year)) +
  geom_point() +
  geom_line()

g_pg1_3
```



## page2: What is the most profitable/less profitable product subcategory?　（解決策1の提示）

### table
```{r}
table <- 
  df %>% 
  group_by(order_year, sub_category) %>% 
  summarise(profit_ratio_year = sum(profit)/sum(sales)) %>% 
  arrange(order_year, desc(profit_ratio_year)) 

# show the table
DT::datatable(table, 
              rownames = FALSE, 
              extensions = 'Buttons',
              options = list(autoWidth = TRUE,
                             pageLength = 5,
                             dom = 'Bfrtip',
                             buttons = list("csv"),
                             scrollX = TRUE,
                             scrollCollapse = TRUE),
              class = 'cell-border stripe'
  )
```


### graph

テーブルがありえんくらい利益率低いな。
これ売らないほうがいいんじゃない？

```{r}
# graph 
g_pg2_1 <- 
  table %>% 
  ggplot(aes(factor(order_year), profit_ratio_year, colour = sub_category, group = sub_category)) +
  geom_point() +
  geom_line()

plotly::ggplotly(g_pg2_1)
```

### もしもテーブルを売らなかったら利益率はどの程度改善するのか？

テーブルの販売はやめたほうがいいですね。
このグラフは、できれば一つにまとめたい。

```{r}
g_pg2_2 <- 
  df %>% 
  filter(sub_category != "Tables") %>% 
  group_by(order_year) %>% 
  summarise(profit_ratio_year = sum(profit)/sum(sales)) %>% 
  ggplot(aes(order_year, profit_ratio_year)) +
  geom_point() +
  geom_line()

g_pg1_3 + g_pg2_2
```


## page3: Is the discout effective? （解決策2）

テーブルは、もうないものとして考えよう。
それでも、discoutが大きくなると、profit_ratioが少なくなってしまう傾向があるな。
つまり、全体的に言って、財の種類でいうと非弾力的ってことかな？
もしかしたら、値段を上げたほうが利益率は改善するのかもしれない。

```{r}
g_pg3_1 <- 
  df %>% 
  filter(sub_category != "Tables") %>% 
  ggplot(aes(discount, profit_ratio)) + 
  geom_ref_line(h = 0) +
  geom_jitter() +
  geom_smooth(method = "lm") 

g_pg3_1
```

### それぞれのsubcategoryごとのdisicount v.s. profit ratio

これは、全体的に同じ傾向か。

```{r}
df %>% 
  filter(sub_category != "Tables") %>% 
  ggplot(aes(discount, profit_ratio, colour = sub_category)) + 
  geom_ref_line(h = 0) +
  geom_jitter() +
  geom_smooth(method = "lm") +
  facet_wrap(vars(sub_category)) + 
  theme(legend.position = "none")
```

### それぞれのsubcategoryごとのdisicount v.s. quantity

実際に、このデータからわかることは、価格の変動に対して需要が非弾力的。

```{r}
df %>% 
  filter(sub_category != "Tables") %>% 
  ggplot(aes(discount, quantity, colour = sub_category)) + 
  geom_ref_line(h = 0) +
  geom_jitter() +
  geom_smooth(method = "lm") +
  facet_wrap(vars(sub_category)) + 
  theme(legend.position = "none")
```

### subcategoryごとのregresssionの結果

準備中。

```{r}
# nest the dataeset based on the sub_category
df_lm <- df %>% 
  group_by(sub_category) %>% 
  nest() 

# name the list of the data in df_lm
names(df_lm$data) <- df_lm$sub_category

df_lm <- df_lm %>% 
  mutate(model = map(df_lm, ~ lm_robust(quantity ~ discount, data = .)))
  
```





## page4: country/region/market

## page5: 

# 最後に、、、

興味のある方は以下のQRコードを参照して、サイトにアクセスしてみてください。

```{r}
qrcode::qr_code("https://htmlpreview.github.io/?https://raw.githubusercontent.com/Ricky-s-a/business_analysis/main/report/prep_for_coursework_2022_23.html") %>% plot()
```

